【裁判字號】    99,抗,27
【裁判日期】    990202
【裁判案由】    聲請假扣押
【裁判全文】
臺灣高等法院高雄分院刑事附帶民事訴訟裁定
抗  告  人
即債務人    驊瑞汽車貨運股份有限公司
法定代理人  丁○○
相  對  人
即債權人    甲○○
            乙○○
            丙○○○
上列抗告人因聲請假扣押案件，不服臺灣高雄地方法院中華民國
98年10月26日裁定（98年度刑全字第14號），提起抗告，本院裁
定如下：
    主  文
抗告駁回。
    理  由
一、本件經本院審理結果，認第一審裁定認事、用法均無違誤，
    應予維持，並引用原審裁定之理由（如附件）。
二、抗告意旨略以：許廷暉駕駛肇事之207-GF車輛係鍵億汽車貨
    運公司所有，並非抗告人公司之車輛，且許廷暉雖曾於抗告
    人公司擔任司機，但已於97年元月離職，後來因抗告人公司
    業務需要，委託外車承運貨物，後由股東私洽鍵億汽車貨運
    公司之207-GF號車，由許廷暉擔任駕駛，此乃股東私人行為
    ，與抗告人公司無關，又事故發生時，該車上並無抗告人公
    司託運之物品，不能因鍵億汽車貨運公司倒閉而轉為假扣押
    抗告人公司之資產，為此抗告云云。
三、經查相對人即債權人聲請就抗告人公司之資產為假扣押，係
    依據肇事之司機許廷暉所稱其係實際受雇於驊瑞汽車貨運股
    份有限公司，本案肇事之207-GF大型拖板車係驊瑞即抗告人
    公司所購買，再靠行於鍵億汽車貨運有限公司，其係領取抗
    告人公司之薪水等情，業據相對人即債權人於原審具狀釋明
    ，相對人主張抗告人公司應負僱用人之連帶賠償責任並非無
    據，其主張假扣押之原因，縱有釋明不足，惟相對人即債權
    人既陳明願供擔保，即可補釋明之不足，原審就准予假扣押
    聲請之理由已詳載說明，抗告人執上開抗告意旨，指摘原裁
    定不當，為無理由，其抗告應予駁回。
四、據上論結，應依刑事訴訟法第412條裁定如主文。
中    華    民    國    99    年    2     月    2     日
                  刑事第九庭    審判長法  官  莊秋桃
                                      法  官  田平安
                                      法  官  范惠瑩
以上正本證明與原本無異。
本件不得再抗告。
中    華    民    國    99    年    2     月    3     日
                                      書記官  吳福連
附件：
臺灣高雄地方法院刑事附帶民事訴訟裁定  98年度刑全字第14號
聲請人即
債  權  人  甲○○
法定代理人  乙○○
            丙○○○
送達代收人  顏福松律師
相對人即
債  務  人  許廷暉
            驊瑞汽車貨運股份有限公司
上一債務人  丁○○
之法定代理人
上列相對人即債務人因過失傷害案件（本院98年度審交易字第40
4 號），經債權人即聲請人提起附帶民事訴訟請求損害賠償（本
院98年度審交附民字第169 號），債權人聲請假扣押，本院裁定
如下：
    主  文
債權人以新臺幣捌拾萬元為債務人供擔保後，對於債務人之財產
，在新臺幣貳佰肆拾萬元範圍內，得為假扣押。
債務人如為債權人供擔保新臺幣貳佰肆拾萬元後，得免為或撤銷
假扣押。
聲請程序費用由債務人連帶負擔。
    理  由
一、聲請意旨略以：債務人許廷暉係驊瑞貨運公司之拖板車司機
    ，為從事業務之人。其於民國97年11月5 日10時30分許，駕
    駛車牌號碼207-GF號拖板車，沿高雄縣仁武鄉○○路由北往
    南方向行駛，行經該路與京中三路路口前時，原應注意汽車
    行駛時，應注意閃光黃燈表示「警告」，車輛應減速接近，
    注意安全，小心通過，並應注意車前狀況，隨時採取必要之
    安全措施，而依當時天氣晴、日間自然光線、路面乾燥無缺
    陷又無障礙物等情形，客觀上並無不能注意之狀況，竟疏未
    注意車前狀況並在通過閃光黃燈路口時未減速接近，注意安
    全，小心通過，仍以時速約50公里之速度行駛，貿然通過路
    口，適有債權人甲○○騎乘車牌號碼XD7-916 號機車，沿京
    中三路由西往東方向亦行駛至上開路口，許廷暉因煞車不及
    ，其駕駛之上開拖板車車頭遂不慎撞擊甲○○騎乘之上開機
    車，致甲○○人車倒地後，受有頭部外傷併左側硬腦膜下出
    血之傷害，雖經送醫救護，仍呈昏迷、意識不清之植物人狀
    態。債權人為保全日後損害賠償之強制執行，爰依法聲請假
    扣押等語。
二、按民事訴訟法關於假扣押之規定於附帶民事訴訟準用之；再
    按請求及假扣押之原因，應釋明之；前項釋明如有不足，而
    債權人陳明願供擔保或法院認為適當者，法院得定相當之擔
    保，命供擔保後為假扣押。又假扣押裁定內，應記載債務人
    供所定金額之擔保或將請求之金額提存，得免為或撤銷假扣
    押，刑事訴訟法第491 條第10款、民事訴訟法第526 條第1
    項、第2 項、第527 條分別定有明文。
三、經查，債權人就債務人許廷暉聲請假扣押部分，及主張驊瑞
    汽車貨運股份有限公司亦應負連帶責任，並聲請就驊瑞汽車
    貨運股份有限公司之財產併實施假扣押，其主張假扣押之原
    因，雖未能盡釋明之責，惟債權人既陳明願供擔保，本院認
    為此擔保足以補其釋明之不足，其就債務人許廷暉、驊瑞汽
    車貨運股份有限公司之假扣押聲請應予准許。爰斟酌債務人
    因本件假扣押致其不能利用或處分受假扣押標的物（如轉讓
    、出租等）所受之損害額，再考量其另供擔保或本件假扣押
    不當所生之損害額，又衡以目前社會經濟狀況及銀行存放款
    利率，並兼顧各受擔保利益人所得生之損害等一切情形，茲
    定擔保金額如主文所示，准許之。
四、依刑事訴訟法第491 條第10款，民事訴訟法第526 條第2 項
    、第527 條、第95條、第78條、第85條第2 項，裁定如主文
    。
中    華    民    國    98    年    10    月    26    日
                     交通法庭    法  官  顏銀秋
以上正本證明與原本無異。
如不服本裁定，應於收受送達後5 日內向本院提出抗告狀（須提
出繕本）。
中    華    民    國    98    年    10    月    26    日
                                 書記官  林豐富

司法院資訊處製作；財團法人民間司法改革基金會備份。
